臺灣宜蘭地方法院交通事件裁定　　　　 96年度交聲字第164號
移送機關　　交通部公路總局臺北區監理所宜蘭監理站
異　議　人
即受處分人　甲○○
上列受分人因違反道路交通管理處罰條例案件，對於交通部公路
總局臺北監理所宜蘭監理站民國96年5月25日所為之處分（原處
分案號：宜監字第裁43-CO00000000號），聲明異議，本院裁定
如下：
    主  文
異議駁回。
    理  由
一、按汽車駕駛人超車時，有在學校、醫院或其他設有禁止超車
    標誌、標線處所、地段或對面有來車交會或前行車連貫二輛
    以上超車者，處新臺幣（下同）1,200元以上2,400元以下罰
    鍰，道路交通管理處罰條例第47條第2款定有明文。又汽車
    駕駛人駕駛汽車違反道路交通管理處罰條例第47條規定者，
    除應依該條所規定之罰鍰處罰外，並予記違規點數1點，同
    條例第63條第1項第1款亦有明文。又按道路交通標誌標線號
    誌設置規則第149條第1項第8款亦規定，雙黃實線設於路段
    中，用以分隔對向車道，並雙向禁止超車、跨越或迴轉。
二、本件異議人即受處分人甲○○於民國96年4月14日下午5時許
    ，駕駛車號L2-0760號汽車，由南往北方向行經台二線111公
    里劃有雙黃線之路段時，竟於該設有雙黃線禁止超車標線之
    路段超車，為臺北縣警察局瑞芳分局卯澳派出所員警攔停，
    以受處分人有違反道路交通管理處罰條例第47條第2款規定
    之行為掣單舉發。嗣受處分人於舉發通知單上所載應到案日
    期前向原處分機關提出申訴，原處分機關乃於96年5月25日
    依道路交通管理處罰條例第47條第2款及第63條第1項（漏載
    第1款）及違反道路交通管理事件統一裁罰標準表之規定裁
    處罰鍰1,200元並記違規點數1點。
三、本件受處分人固不否認有於上開時間、地點在劃設有雙黃線
    之路段超車，惟矢口否認其有何違規之行為，辯稱：伊超車
    時並未壓到雙黃線云云。經查：上開路段既為劃設有雙黃實
    線之路段，此為受處分人所不爭，則依前開道路交通標誌標
    線號誌設置規則之規定，在劃設有雙黃實線之路段，自不得
    任意超車，受處分人為領有駕駛執照之人，對於上揭規定，
    自無法諉為不知，而受處分人雖以未壓到雙黃線為辯，然按
    上開規定所謂之禁止超車，自不論何情形下均禁止超越前車
    ，並不以是否壓到雙黃實線為斷，故縱受處分人所稱未壓到
    雙黃線之辯解屬實，亦不得以此而主張免罰，則受處分人既
    自承於上開時地有駕駛汽車行經台二線111公里劃設有雙黃
    實線之路段超車之行為，其有違規之行為自堪以認定。
四、從而，本件受處分人有於設有禁止超車標線處所超車之違規
    行為事證明確，原處分機關依道路交通管理處罰條例第47條
    第2款、第63條第1項第1款及違反道路交通管理事件統一裁
    罰標準表規定裁處受處分人罰鍰新臺幣1,200元並予記違規
    點數1點，核無違誤，本件受處分人之異議為無理由，應予
    駁回。
據上論斷，應依道路交通案件處理辦法第19條，裁定如主文。
中　　華　　民　　國　　96　　年　　6 　　月　　29　　日
                  交通法庭法  官  鄭貽馨
以上正本證明與原本無異。
如不服本裁定，應於裁定送達後5日內向本院提出抗告狀。（應
附繕本）
                          書記官  林嘉萍
中　　華　　民　　國　　96　　年　　7 　　月　　2 　　日
